【裁判字號】    95,簡抗,18
【裁判日期】    950609
【裁判案由】    給付信用卡消費款
【裁判全文】
臺灣板橋地方法院民事裁定              95年度簡抗字第18號
抗  告  人  丙○○
相  對  人  大眾商業銀行股份有限公司
????????????地下一.
法定代理人  乙○○
訴訟代理人  甲○○
上列當事人間請求給付信用卡消費款事件，抗告人對於中華民國
95年3 月29日本院三重簡易庭95年度重簡字第775 號裁定，提起
抗告，本院裁定如下：
    主  文
原裁定廢棄。
    理  由
一、按當事人得以合意定第一審管轄法院，但以關於由一定法律
    關係而生之訴訟為限，民事訴訟法第24條第1 項定有明文。
    第24條之合意管轄，如當事人之一造為法人或商人，依其預
    定用於同類契約之條款而成立，按其情形顯失公平者，他造
    於為本案之言詞辯論前，得聲請移送於其管轄法院，同法第
    28條第2 項亦規定甚明。
二、抗告意旨略以：抗告人之前夫先前向相對人申請信用卡，並
    代抗告人申辦附卡，惟抗告人對此並不知情，未見過附卡，
    亦未簽名。抗告人現住於臺北縣新莊市，工作地亦在臺北，
    如以高雄地方法院為本案之管轄法院，對抗告人而言，不僅
    需將子女託人照護，且路途遙遠，耗費時間與金錢，抗告人
    目前資力狀況不佳，希能以鈞院為管轄法院，俾抗告人毋庸
    來回奔波及節省金錢，原審竟以兩造合意由臺灣高雄地方法
    院為第一審管轄法院為由，裁定將本件移送該法院，爰提起
    抗告，請求廢棄原裁定等語。
三、經查，本件信用卡約定條款第28條固約定兩造合意以臺灣高
    雄法院為第一審管轄法院，有約定書在卷可稽。惟上開合意
    管轄條款係相對人事先單方擬定之定型化契約條款，消費者
    就此類條款雖有締約與否之自由，然就其條款內容幾無磋商
    或變更之餘地。本件抗告人之住所地係位於臺北縣，有戶籍
    謄本在卷足憑，另觀諸卷附信用卡申請書影本，抗告人於申
    請書上記載之公司地址與現居地址亦均位於臺北縣，足認抗
    告人日常生活作息之地點多位於臺北縣地區，是系爭信用卡
    契約發生爭執訴訟時，對於抗告人而言，自以在本院應訴最
    稱便利。而相對人乃頗具規模之法人，占有經濟上之強勢地
    位，且在各地設有營業處所，本件如以抗告人之住所地法院
    即本院為管轄法院，尚不致造成相對人應訴之不利益。再參
    諸本件相對人僅向抗告人請求給付新臺幣178,939 元及利息
    、延滯金，金額非高，倘認抗告人須遠赴臺灣高雄地方法院
    應訴，來回奔波，勢將付出相當之勞力、時間及費用，實體
    利益與程序利益顯不相當，如抗告人因此被迫放棄應訴之機
    會，自屬顯失公平。抗告人既於本案言詞辯論前請求移送於
    其住所地之法院，揆諸首揭規定，應認本件得排除前開合意
    管轄條款之適用。原裁定未及審究及此，抗告意旨執此指摘
    原裁定不當，求予廢棄，為有理由，爰由本院將原裁定廢棄
    ，由原法院即本院三重簡易庭另為適法之處理。
四、本件抗告為有理由，依民事訴訟法第436 條之1 第3 項、第
    492 條，裁定如主文。
中    華    民    國    95    年    6     月    9     日
                  民事第三庭  審判長  法  官  陳映如
                                      法?官  陳翠琪
                                      法?官  吳佳穎
以上正本係照原本作成
不得再抗告
中    華    民    國    95    年    6     月    13    日
                            書記官  黃美雲


司法院資訊處製作；財團法人民間司法改革基金會備份。
